臺灣基隆地方法院刑事判決
110年度易字第364號
公  訴  人  臺灣基隆地方檢察署檢察官
被      告  羅世安



上列被告因竊盜等案件，經檢察官提起公訴（110年度偵字第384
2、3843、4405號），被告於準備程序中就被訴事實為有罪之陳
述，經本院裁定依簡式審判程序審理，並判決如下：
    主  文
羅世安犯如附表主文欄所示之罪，均累犯，各處如附表主文欄所
示之刑。應執行有期徒刑玖月，如易科罰金，以新臺幣壹仟元折
算壹日。
    事  實
一、羅世安分別意圖為自己不法之所有，先後為以下之行為：
  ㈠於民國110年5月20日3時27分許，在基隆市○○區○○路○○○道○○○
    00號停車格，見王志鴻所有之車牌號碼000-00號自用小客車
    停放在上址無人看管，竟基於竊盜以及毀損他人物品之犯意
    ，撿拾路邊石頭敲破該車副駕駛座側之車窗玻璃，致車窗碎
    裂而喪失擋風遮雨之效用，足生損害於王志鴻，羅世安另著
    手搜尋車內，惟未能竊得任何財物後離去。嗣經王志鴻發覺
    後報警處理，始悉上情。
  ㈡於同年月21日2時許，在基隆市暖暖區八堵路與金華街口，趁
    周慧青所有且停放在該處之車牌號碼000-0000號自用小客車
    車門未上鎖之際，即基於竊盜以及毀損他人物品之犯意，徒
    手開啟該車車門，竊得車用無線電機台1台，以及徒手拔斷
    車內行車紀錄器之電源線，致該電源線喪失傳輸電流之效用
    後，旋即離去。嗣經周慧青之男友戴宗國發覺遭竊後轉知周
    慧青並報警處理，始悉上情。
　㈢於上開㈡案發前後不多時許，在上開㈡同址，見戴宗國所有且
    停放在該處之車牌號碼000-00號營業小客車無人看管，即基
    於竊盜以及毀損之犯意，撿拾路邊石頭敲破該車副駕駛座側
    之車窗玻璃，致車窗碎裂而喪失擋風遮雨之效用，足生損害
    於戴宗國，並於車內竊得現金新臺幣(下同)800元得手後離
    去。嗣經戴宗國發覺遭竊後報警處理，始悉上情。
　㈣於同年月22日2時38分許（起訴書誤載為5時30分許），在基
    隆市○○區○○街000○0號前，見曾振利所有之車牌號碼000-000
    0號營業小客車無人看管，即基於竊盜以及毀損之犯意，撿
    拾路邊石頭敲破該車副駕駛側之車窗玻璃，致車窗碎裂而喪
    失擋風遮雨之效用，足生損害於曾振利，並於車內竊得現金
    1,300元得手後離去。嗣經曾振利發覺遭竊後報警處理，始
    悉上情。
二、案經王志鴻、曾振利分別訴由基隆市警察局第一分局以及周
    慧青、戴宗國分別訴由基隆市警察局第三分局報請臺灣基隆
    地方檢察署檢察官偵查起訴。
    理  由
壹、程序方面：本件被告羅世安所犯均係死刑、無期徒刑、最輕
    本刑為3 年以上有期徒刑以外之罪，其於準備程序時就前揭
    被訴事實為有罪之陳述，經法官告知簡式審判程序之旨，並
    聽取其與公訴人之意見後，本院認無不得或不宜改依簡式審
    判程序進行之情形，爰依刑事訴訟法第273 條之1 第1 項之
    規定，由本院裁定逕行簡式審判程序，合先敘明。
貳、實體方面： 
一、事實認定之理由：上開事實，業據被告於警詢及本院審理時
    均坦承不諱(見偵3842卷第9至14頁，偵3843卷第9至11頁，
    本院卷第159頁、第162頁)，核與告訴人王志鴻、周慧青、
    戴宗國、曾振利於警詢時之證述相符(見偵3842卷第15至18
    頁、第105至107頁，偵3843卷第13至14頁、第83至84頁、第
    87至88頁，偵4405卷第15至17頁)，並有內政部警政署刑事
    警察局110年6月28日刑生字第1100056990號、110年6月29日
    刑生字第1100057706號鑑定書、監視錄影器擷取畫面、現場
    照片、遭竊車輛車內照片、行車紀錄器電源線照片在卷可稽
    (見偵3842卷第19至23頁、第25至33頁、第121至127頁，偵3
    843卷第15至19頁、第93至115頁、第85頁，偵4405卷第19至
    33頁、第95至97頁)，足見被告之自白核與事實相符，應堪
    予採信。本案事證已臻明確，被告犯行均堪認定，應予依法
    論科。 
二、論罪科刑：
  ㈠核被告就事實欄一、㈠部分所為，係犯刑法第320條第3項、第
    1項之竊盜未遂罪及第354條毀損罪；就事實欄一、㈡至㈣部分
    所為，均係犯刑法第320條第1項竊盜罪及第354條毀損罪（
    各3罪）。
  ㈡被告就事實欄一、㈠㈢㈣先後竊盜（1次竊盜未遂、2次竊盜既遂
    ）、毀損（3次）之犯行，顯係分別基於行竊財物之單一決
    意，而為因果歷程未中斷之毀損車窗玻璃繼而行竊之行為，
    其需以毀損車窗，始能遂其侵入車內行竊財物之目的，亦即
    其竊盜之著手行為始於毀損車窗玻璃之行為，是其毀損車窗
    玻璃行為亦屬竊盜著手之一部分構成要件行為，彼此間行為
    著手實行階段自可認為同一，且具有事理上關聯性，而屬刑
    法上之一行為，另被告就事實欄一、㈡毀損行車紀錄器電源
    線之行為，衡之案發當時為深夜，光線昏暗，車內空間狹小
    ，拉扯清空始能便利其搜尋財物，同與該次竊盜具有事理上
    關聯性，亦屬刑法上之一行為。又被告分別以一故意犯罪行
    為，同時觸犯毀損、竊盜罪（既遂或未遂），為想像競合犯
    ，依刑法第55條前段規定從一重竊盜未遂罪（事實欄一、㈠
    部分）及竊盜罪（事實欄一、㈡㈢㈣部分）處斷，公訴意旨認
    應分論併罰，容有誤會。被告就犯罪事實欄一、㈠至㈣中所為
    ，犯意各別，行為互殊，應予分論併罰。
  ㈢被告前因強盜案件，經本院以104年度訴字第491號判決處有
    期徒刑3年8月確定，於107年8月30日縮短刑期假釋出監並付
    保護管束，於108年9月12日保護管束期滿未經撤銷假釋，其
    未執行之刑，以已執行論而執行完畢一情，有臺灣高等法院
    被告前案紀錄表在卷可查，其於有期徒刑執行完畢後5 年內
    ，分別故意再犯本案有期徒刑以上之4罪，均符合刑法第47
    條第1項所定之累犯要件，惟依司法院大法官釋字第775 號
    解釋意旨，於被告構成累犯之情形，若不分情節一律加重最
    低本刑，有違憲法罪刑相當原則，故於上開規定修正前，法
    院應就具體個案，裁量是否加重最低本刑。本院審酌被告前
    開構成累犯之犯罪為強盜罪，本次又故意再犯同為財產法益
    之犯罪，其未思悛悔甚明，是本案加重本刑並未致生刑罰逾
    期罪責之疑慮，合於憲法罪刑相當原則，故均依法加重其刑
    。
  ㈣被告就事實欄一、㈠已著手於竊盜犯罪之實行而不遂，為未遂
    犯，應依刑法第25條第2 項之規定減輕其刑。被告就該次犯
    行同時有刑之加重、減輕事由，應依法先加重後減輕之。
  ㈤爰以行為人之責任為基礎，審酌被告正值青壯，不思尋正軌
    賺取所需，且於短短3日內遂行4起汽車竊盜，足見其不知尊
    重他人財產權，法治觀念明顯薄弱，所為實不足取，惟被告
    均已坦承犯行，態度尚可，兼衡其犯罪手段、情節、竊得財
    物之價值、自述教育程度為國中肄業、業送貨司機、月入29
    ,000元、有配偶及小孩需其扶養、需繳納房租（見本院卷第
    166頁）等一切情狀，分別量處如主文所示之刑暨定其應執
    行刑，並均諭知易科罰金之折算標準。
  ㈥沒收：被告就事實欄一、㈡至㈣分別竊得之車用無線電機台1台
    及現金800、1,300元，均各屬其犯罪所得，且未經扣案，亦
    尚未發還予各告訴人，應分別依刑法第38條之1第1項前段、
    第3項規定諭知沒收，且於全部或一部不能沒收或不宜執行
    沒收時，追徵其價額。本件有宣告多數沒收之情形，依刑法
    第40條之2 第1 項之規定，併執行之。
據上論斷，應依刑事訴訟法第273條之1第1項、第299條第1項前
段，刑法第320條第1項、第3項、第354條、第25條第2項、第55
條、第47條第1項、第41條第1項前段、第51條第5款、第38條之1
第1項前段、第3項、第40條之2 第1 項，刑法施行法第1條之1第
1項，判決如主文。
本案經檢察官吳美文提起公訴，檢察官高永棟到庭執行職務。
中　　華　　民　　國　 110　　年　　 9　　月　　22　　日
　　　　　　　　　刑事第二庭  法　官　鄭富容 
以上正本證明與原本無異。
如不服本判決應於收受送達後20日內向本院提出上訴書狀，並應
敘述具體理由；其未敘述上訴理由者，應於上訴期間屆滿後20日
內向本院補提理由書(均須按他造當事人之人數附繕本)「切勿逕
送上級法院」。　　　　　　　　　
中　　華　　民　　國　　110 　年　　9 　　月　　22　　日
                              書記官  耿珮瑄
附錄本判決論罪科刑依據之法條：
中華民國刑法第320條
意圖為自己或第三人不法之所有，而竊取他人之動產者，為竊盜
罪，處5年以下有期徒刑、拘役或50萬元以下罰金。
意圖為自己或第三人不法之利益，而竊佔他人之不動產者，依前
項之規定處斷。
前二項之未遂犯罰之。
中華民國刑法第354條
毀棄、損壞前二條以外之他人之物或致令不堪用，足以生損害於
公眾或他人者，處2年以下有期徒刑、拘役或1萬5千元以下罰金
。
【附表】：
編號 犯罪事實       主              文  １ 事實欄一、㈠ 羅世安犯竊盜未遂罪，累犯，處有期徒刑參月，如易科罰金，以新臺幣壹仟元折算壹日。  ２ 事實欄一、㈡ 羅世安犯竊盜罪，累犯，處有期徒刑肆月，如易科罰金，以新臺幣壹仟元折算壹日。 未扣案之犯罪所得車用無線電機台壹台沒收之，於全部或一部不能沒收或不宜執行沒收時，追徵其價額。  ３ 事實欄一、㈢ 羅世安犯竊盜罪，累犯，處有期徒刑肆月，如易科罰金，以新臺幣壹仟元折算壹日。 未扣案之犯罪所得新臺幣捌佰元沒收之，於全部或一部不能沒收或不宜執行沒收時，追徵其價額。  ４ 事實欄一、㈣ 羅世安犯竊盜罪，累犯，處有期徒刑肆月，如易科罰金，以新臺幣壹仟元折算壹日。 未扣案之犯罪所得新臺幣壹仟參佰元沒收之，於全部或一部不能沒收或不宜執行沒收時，追徵其價額。